臺灣屏東地方法院刑事判決　　　　　　　100年度訴字第224號
公　訴　人　臺灣屏東地方法院檢察署檢察官
被　　　告　胡肇華
選任辯護人　周春米律師
上列被告因違反毒品危害防制條例案件，經檢察官提起公訴（100
年度偵字第903號），本院判決如下：
    主  文
胡肇華犯如附表二所示之罪，均累犯，各處如附表二「宣告刑」
欄內所示之刑，應執行有期徒刑拾貳年，扣案之第二級毒品甲基
安非他命包（總驗後淨重拾肆點陸玖公克，含包裝袋只
）均沒收銷燬之；扣案之電子磅秤壹臺、分裝杓壹支、NOKIA 牌
行動電話貳支（含門號0000000000號SIM 卡壹枚）及販賣第二級
毒品所得新臺幣貳仟元均沒收之；未扣案之販賣第二級毒品所得
合計新臺幣玖仟伍佰元均沒收之，如全部或一部不能沒收時，以
其財產抵償之。
    事  實
一、胡肇華前於民國88年間因販賣第二級毒品案件，經本院以88
    年度訴緝字第20號判決判處有期徒刑8 年確定，於96年2 月
    15日縮短刑期假釋出監，所餘期間付保護管束，於96年11月
    21日保護管束期滿未經撤銷假釋，視為執行完畢。詎其仍不
    知悔改，明知甲基安非他命係毒品危害防制條例第2 條第2
    項第2 款規定之第二級毒品，不得持有、販賣，竟基於販賣
    第二級毒品甲基安非他命以營利之各別犯意，以其所持用之
    門號0000000000號及0000000000號行動電話作為與購毒者聯
    繫毒品交易之工具，於宋明翰、劉敏忠、邱四貴及廖文雄等
    人於附表一各該編號所示之時間，以各該編號所示之行動電
    話撥打胡肇華如附表一各該編號所示上開門號0000000000號
    或0000000000號行動電話，與胡肇華聯絡購買第二級毒品甲
    基安非他命事宜後，胡肇華即先後於附表一各該編號所示之
    聯絡交易時間後某時，在附表一各該編號所示之地點，以附
    表一各該編號所示之交易方式，將附表一各該編號所示之第
    二級毒品甲基安非他命，分別販賣與附表一各該編號所示之
    宋明翰、劉敏忠、邱四貴及廖文雄等人施用。
二、經警向本院聲請核發通訊監察書後，對上開2 支行動電話實
    施通訊監察，認胡肇華涉及上開犯行，嗣於100 年1 月5 日
    下午5 時54分、6 時19分許，廖義雄以0000000000號行動電
    話撥打胡肇華之0000000000號行動電話，2 人約定交易第二
    級毒品甲基安非他命之時間、地點、數量後，經警監聽得知
    ，乃於當日晚間6 時30分許，前往屏東縣內埔鄉○○路138
    號胡肇華住處前，適廖文雄與胡肇華甫交易完成，警方遂上
    前盤查而當場查獲，並經廖文雄同意搜索後，扣得甲基安非
    他命1 小包（毛重2.6 公克，驗後淨重1.735 公克），復於
    同日晚間6 時45分許及晚間7 時5 分許，分別持本院所核發
    之搜索票前往胡肇華位於屏東縣內埔鄉○○路138 號住處及
    屏東縣內埔鄉安和巷10號2 樓居所搜索，當場扣得被告所有
    供本案犯罪所用之電子磅秤1 臺、分裝杓1 支、販賣第二級
    毒品所得新臺幣（下同）2,000 元、NOKIA 牌行動電話2 支
    （含門號0000000000號1 枚）及第二級毒品甲基安非他命2
    包（毛重36.1公克，總驗後淨重32.634公克）等物，因而查
    獲上情。
三、案經屏東縣政府警察局移送臺灣屏東地方法院檢察署檢察官
    偵查起訴。
    理  由
壹、程序事項：
一、按刑事訴訟法第159 條之1 第2 項規定：「被告以外之人於
    偵查中向檢察官所為之陳述，除顯有不可信之情況者外，得
    為證據。」已揭示被告以外之人於偵查中向檢察官所為之陳
    述，原則上有證據能力，僅於顯有不可信之情況者，始例外
    否定其得為證據。考其立法意旨，係以刑事訴訟法規定檢察
    官代表國家偵查犯罪、實施公訴，依法有訊問被告、證人、
    鑑定人之權，且實務運作時，偵查中檢察官向被告以外之人
    所取得之陳述，原則上均能遵守法律規定，不致違法取供，
    其可信性甚高，為兼顧理論與實務，而為前開規定，再者，
    刑事訴訟法並未強行規定檢察官必須待被告在場，始得訊問
    證人、鑑定人，自不發生在偵查中應行交互詰問之問題。依
    上所述，被告以外之人在檢察官偵查中依法具結所為之陳述
    ，除顯有不可信之情況者外，於審判中依刑事訴訟法第165
    條第1 項規定合法調查者，即得為證據，最高法院95年度台
    上字第6675號判決、100 年度台上字第2949判決號意旨可資
    參照。查證人宋明翰、劉敏忠、邱四貴及廖文雄等人於檢察
    官偵查中所為之證述，既經檢察官告以拒絕證言權、具結之
    義務及偽證罪之處罰後，再命其朗讀結文並具結後所為之陳
    述，核其製作筆錄過程，並無違法取供或證明力明顯過低之
    瑕疵。又本院於100 年6 月2 日之審判期日，審判長復已當
    庭將上開證人於偵訊時之筆錄宣讀並告以要旨（參見本院卷
    第44頁），因此，揆諸前揭說明，以上開證人於偵查中所為
    證述作為證據，並無任何不當，當有證據能力。
二、按被告以外之人於審判外之言詞或書面陳述，除法律有規定
    者外，不得作為證據；又被告以外之人於審判外之陳述，雖
    不符刑事訴訟法第159 條之1 至第159 條之4 之規定，而經
    當事人於審判程序同意作為證據，法院審酌該言詞陳述或書
    面陳述作成時之情況，認為適當者，亦得為證據；另當事人
    、代理人或辯護人於法院調查證據時，知有第159 條第1 項
    不得為證據之情形，而未於言詞辯論終結前聲明異議者，視
    為有前項之同意，刑事訴訟法第159 條第1 項、第159 條之
    5 分別定有明文。其立法意旨在於傳聞證據未經當事人之反
    對詰問予以核實，原則上先予排除。惟若當事人已放棄反對
    詰問權，於審判程序中表明同意該等傳聞證據可作為證據，
    基於尊重當事人對傳聞證據之處分權，及證據資料愈豐富，
    愈有助於真實發現之理念，且強化言詞辯論主義，使訴訟程
    序得以順暢進行，上開傳聞證據亦均具有證據能力。經查，
    本判決以下引用之被告以外之人於審判外之陳述，經本院於
    審判程序提示予檢察官及被告，並告以內容要旨，檢察官及
    被告均表示無意見（參見本院卷第44頁），且迄言詞辯論終
    結前均未聲明異議，本院審酌此等證據作成時之情況，均無
    不法之情事，且與待證事實具有關聯性，認為適宜作為本案
    之證據，故均有證據能力，合先敘明。
三、按通訊監察錄音之譯文，僅屬依據監聽錄音結果予以翻譯之
    文字，固具文書證據之外觀，但實際上仍應認監聽所得之錄
    音帶或光碟，始屬調查犯罪所得之證物，此乃刑事訴訟法第
    165 條之1 第2 項所稱之證物，如其蒐證程序合法，並經合
    法調查，自具證據能力。因此檢察官如提出通訊監察錄音之
    譯文為其證據方法，實乃以其監聽所得之錄音帶或光碟，為
    調查犯罪所得之證物，法院本應依刑事訴訟法第165條之1所
    列之方法調查，以判斷該錄音帶或光碟是否與通訊監察錄音
    之譯文相符。而監聽錄音製作之譯文，雖通常為偵查犯罪機
    關單方面製作，然若被告或訴訟關係人對其真實性並無爭執
    ，經法院於審判期日提示譯文供當事人辨認、表示意見並為
    辯論者，程序自屬適法，最高法院95年度台上字第295 號、
    94年度台上字第4665號判決意旨可供參照。又按通訊監察譯
    文係警方於調查時勘查通訊監察錄音，所製作之報告文書，
    依刑事訴訟法第39條規定應記載其製作之年、月、日及其所
    屬機關，並由製作人簽名，以示負責，但此屬證據取得後之
    文書製作，非屬證據取得之過程。且若通訊監察譯文已附於
    卷內移送，而當事人、辯護人於審理中對卷內所附通訊監察
    譯文內容之真正均未爭執，雖該通訊監察譯文不符上開製作
    程式，然對當事人之訴訟上權利並無影響，自不影響其得為
    證據之資格，最高法院著有99年度台上字第5720號、100 年
    度台上字第1979號判決要旨可參。查本案卷內之相關電話通
    訊監察，事前有獲得本院依法核發通訊監察書（參見警聲搜
    卷第5 至11頁，本院卷第50、51頁），取證程序未見違法情
    事；再本案卷內所附之通訊監察書內容譯文摘要表，雖未記
    載制作之年、月、日及所屬機關，並由制作人簽名，與刑事
    訴訟法第39條規定之公文書應備程序未符，然就該譯文摘要
    表觀之，其上載有「譯文人員」，非全然無從得悉該譯文摘
    要表係何人所制作，且被告及選任辯護人復於本院準備程序
    中，檢察官引用該譯文摘要表作為證據時，當庭表示「不爭
    執」（參見本院卷第29頁背面、第30頁），且於審理中經審
    判長朗讀提示並告以該譯文摘要表要旨時，檢察官、被告及
    選任辯護人均當庭表示「無意見」（參見本院卷第44頁），
    足見該部分譯文之真實性並無疑義，揆諸前開說明，本院因
    認卷附通訊監察書內容譯文摘要表應有證據能力。
貳、實體事項：
一、上揭犯罪事實，除據被告胡肇華於偵查（有關被告附表一編
    號1 及7 所示販賣第二級毒品甲基安非他命犯行部分，參見
    偵查卷第176 、231 、233 頁）、本院審理時坦承不諱（參
    見本院卷第28頁背面、第43頁背面、第45頁），並有下開證
    據可資佐證，分述如下：
(一)附表一編號1所示販賣甲基安非他命與宋明翰部分：
    被告該部分販賣甲基安非他命犯行，業據證人宋明翰於偵查
    中具結證稱：因為伊有一位綽號「阿貓」之友人要購買甲基
    安非他命，故伊曾於99年9 月17日傍晚7 、8 時左右，在伊
    位於屏東縣內埔鄉○○路326 巷9 號住處附近之電力公司，
    向被告購買5,000 元之甲基安非他命交與「阿貓」試用，但
    後來「阿貓」覺得被告交付之甲基安非他命品質不佳，故要
    求退貨，伊遂於翌日聯繫被告告知上情，後來被告也同意退
    貨，故於9 月18日後1 、2 天，伊就前往屏東縣內埔鄉○○
    路138 號被告做生意的地方將甲基安非他命退還給被告，但
    因為「阿貓」有用掉一些，故被告僅退還4,000 元等語無訛
    （參見偵查卷第140 、141 頁），衡之證人宋明翰與被告間
    為同學、朋友關係，並無任何怨隙，業據被告於本院送審訊
    問時供承明確（參見本院卷第14頁背面），其應無不良動機
    虛構情節故為不利被告之陳述，且被告於偵查及本院準備程
    序中供承：伊有於99年9 月7 日晚間7 時許，賣甲基安非他
    命給宋明翰，總共賣了5,000 元，之後退還4,000 元給宋明
    翰，故該次伊僅賣了1,000 元之甲基安非他命給宋明翰等語
    屬實（參見偵查卷第231 頁，本院卷第28頁背面），2 人就
    該次交易甲基安非他命毒品之時間及交易方式等節互核一致
    。又佐以證人宋明翰所使用之0000000000號行動電話於99年
    9 月18日11時49分、11時50分及11時56分許有傳簡訊或撥打
    被告所使用之0000000000號行動電話，雙方並有如附表三編
    號1 「通訊監察譯文內容」欄所示雙方聯繫退還前所交易甲
    基安非他命毒品通話內容之情，有被告0000000000號行動電
    話之通訊監察書內容譯文摘要表、通訊監察書在卷可稽（參
    見偵查卷第第126 頁，警聲搜卷第5 頁），益見證人邱明翰
    於偵查中證述其於上開時間向被告購買甲基安非他命之證詞
    ，應可採信。從而，被告確有於附表一編號1 所示之時間、
    地點販賣第二級毒品甲基安非他命與證人邱明翰之事實，堪
    可認定。
(二)附表一編號2、3所示販賣甲基安非他命與劉敏忠部分：
    被告該部分販賣甲基安非他命犯行，業據證人劉敏忠於偵查
    中具結證稱：伊於99年10月9 日第一次跟被告買甲基安非他
    命，當天電話聯繫完後，伊與被告就到美和村的萊爾富前面
    交易，一手交錢，一手交貨，第二次交易的時間是在99年10
    月6 日下午3 點多，是在被告麵攤隔壁的榕樹下交易，當天
    伊係跟被告購買500 元之甲基安非他命，伊並當場交付500
    元給被告而完成交易等語明確（參見偵查卷第94、95頁），
    復參以被告確有於附表一編號2 、3 所示之時間、地點，以
    附表一編號2 、3 所示之交易方式，販賣附表一編號2 、3
    所示數量之甲基安非他命與證人劉敏忠等情，業據被告於本
    院準備程序中供承屬實（參見本院卷第28頁背面），本院衡
    酌證人劉敏忠與被告間為朋友關係，並無任何怨隙，業據被
    告於本院送審訊問時供承明確（參見本院卷第14頁背面），
    其應無不良動機虛構情節故為不利被告之陳述，是其所證前
    開情節，應堪採信。又佐以證人劉敏忠曾以其持用之000000
    0000號行動電話於99年10月9 日20時28分、99年11月6 日15
    時6 分許撥打被告所使用之0000000000號行動電話，雙方並
    有如附表三編號2 、3 「通訊監察譯文內容」欄所示雙方聯
    繫購買甲基安非他命之通話內容，有被告0000000000號行動
    電話之通訊監察書內容譯文摘要表、通訊監察書在卷可稽（
    參見偵查卷第第78、79頁，警聲搜卷第6 、7 頁），益見證
    人劉敏忠於偵查中證述其分別於上開時間向被告購買甲基安
    非他命之證詞，應可採信。從而，被告確有於附表一編號2
    、3 所示之時間、地點販賣第二級毒品甲基安非他命與證人
    劉敏忠之事實，堪可認定。
(三)附表一編號4至8所示販賣甲基安非他命與邱四貴部分：
    被告該部分販賣甲基安非他命犯行，業據證人邱四貴於偵查
    中具結證稱：伊於99年10月4 日有向被告購買1,500 元之甲
    基安非他命1 小包，伊與被告係在內埔菜市場伊做生意之菜
    攤前交易，被告騎機車拿過來，伊則交付現金1,500 元與被
    告，伊復於99年10月14日向被告購買甲基安非他命，交易金
    額、方式及地點均和前次相同，伊有拿到甲基安非他命，也
    有交付現金給被告，伊後於99年10月24日向被告購買甲基安
    非他命，這次也是買1,500 元，交易地點在內埔鄉電力公司
    前面，伊當場有付錢給被告，伊又於99年11月15日跟被告購
    買甲基安非他命，這次被告是拿到內埔新時代釣蝦場給伊，
    但這次伊賒帳，錢還未給被告，另外，伊有於99年11月29日
    跟被告購買甲基安非他命，交易地點在前開釣蝦場附近之電
    信公司前面，該次有交易成功，但伊忘記該次交易金額為1,
    500 元或3,000 元等語綦詳（參見偵查卷第120 、121 頁）
    ，復參之被告於偵查中坦承：伊確實有於99年11月15日在大
    時代販賣3,000 元之甲基安非他命與邱四貴等語屬實（參見
    偵查卷第176 、233 頁），及被告確有於附表一編號4 至8
    所示之時間、地點，以附表一編號4 至8 所示之交易方式，
    販賣附表一編號4 至8 所示數量之甲基安非他命與證人邱四
    貴等情，業據被告於本院準備程序中供承明確（參見本院卷
    第28頁背面），被告雖曾供稱邱四貴之前曾向伊借過錢，伊
    向邱四貴要錢時口氣不是很好等語，然本院衡以證人邱四貴
    與被告間為朋友關係，業據被告於本院送審訊問時供承明確
    （參見本院卷第14頁背面），且證人邱四貴就被告販賣甲基
    安非他命之時間、地點、交易方式及數量等情節證述甚詳，
    復參以其於偵查中就檢察官訊及其他被告可能販賣甲基安非
    他命之日期，均否認曾向被告購買等情，有偵訊筆錄1 份在
    卷可證（參見偵查卷第120 頁），足認其當無僅因前開細故
    即虛構情節誣陷被告之可能，是其所證前開情節，應堪採信
    。又佐以證人邱四貴曾以其持用之0000000000號行動電話於
    99年10月4 日12時55分、99年10月14日12時36分、99年10月
    24日22時、22時10、19分、99年11月15日16時22、36分、99
    年11月29日12時3 、11分許撥打被告所使用之0000000000號
    行動電話，雙方並有如附表三編號4 至8 「通訊監察譯文內
    容」欄所示雙方聯繫購買甲基安非他命之通話內容，有被告
    0000000000號行動電話之通訊監察書內容譯文摘要表、通訊
    監察書在卷可稽（參見偵查卷第第103 、104 、109 、110
    頁，警聲搜卷第8 至10頁），益見證人邱四貴於偵查中證述
    其分別於上開時間向被告購買甲基安非他命之證詞，應可採
    信。從而，被告確有於附表一編號4 至8 所示之時間、地點
    販賣第二級毒品甲基安非他命與證人邱四貴之事實，堪可認
    定。另證人邱四貴因向被告購買甲基安非他命之金額為1,50
    0 元及3,000 元不等，其事後受限於記憶，無法特定附表一
    編號8 所示該次購買甲基安非他命之金額究竟為1,500 元或
    3,000 元，基於「罪證有疑，利歸被告」原則，本院認定被
    告該次販賣甲基安非他命與證人邱四貴之金額為1,500 元；
    又證人邱四貴證稱附表一編號7 該次價金賒欠未給付被告等
    語，本院審酌證人邱四貴既已就除附表一編號7 以外之其餘
    被告販賣第二級毒品甲基安非他命，其均有交付價金與被告
    之情證述明確，實無專就該次被告犯行特別為被告有所隱瞞
    ，況依卷內證據復無從證明被告就該次販賣第二級毒品甲基
    安非他命與證人邱四貴後曾收取價金，故認證人該部分所述
    情節堪以採認，是被告就附表一編號7 所示犯行未收取價金
    3,000 元，應堪認定，均附此敘明。
(四)附表一編號9、10所示販賣甲基安非他命與廖文雄部分：
    被告該部分販賣甲基安非他命犯行，業據證人廖文雄於偵查
    中具結證稱：伊曾於99年12月23日以電話聯繫被告要購買1,
    000 元之甲基安非他命，聯繫不久後即在被告住處附近某媽
    祖廟前完成交易，一手交錢，一手交貨，另外一次就是在10
    0 年1 月5 日，伊先與被告聯繫，被告叫伊到老地方等他，
    後來伊就過去找被告，並拿2,000 元給他，之後就被警察當
    場查獲，在伊身上扣得之甲基安非他命就是被告交易當時交
    付之毒品，在被告那邊查扣的2,000 元應該就是伊所交付該
    次購買毒品之代價等語明確（參見偵查卷第68、69頁），復
    參以被告確有於附表一編號9 、10所示之時間、地點，以附
    表一編號9 、10所示之交易方式，販賣附表一編號9 、10所
    示數量之甲基安非他命與證人廖文雄等情，業據被告於本院
    準備程序中供承屬實（參見本院卷第28頁背面），本院衡酌
    證人廖文雄與被告間並無任何怨隙，業據被告於本院送審訊
    問時供承明確（參見本院卷第14頁背面），其應無不良動機
    虛構情節故為不利被告之陳述，是其所證前開情節，應堪採
    信。又佐以證人廖文雄曾以其持用之0000000000號行動電話
    於99年12月23日10時9 分、100 年1 月5 日17時54分、18時
    19分許撥打被告所使用之0000000000號行動電話，雙方並有
    如附表三編號9 、10「通訊監察譯文內容」欄所示雙方聯繫
    購買甲基安非他命之通話內容，有被告0000000000號行動電
    話之通訊監察書內容譯文摘要表、通訊監察書在卷可稽（參
    見偵查卷第第55、56頁，警聲搜卷第10頁，本院卷第50、51
    頁），此外，證人廖文雄於100 年1 月5 日晚間6 時30分許
    ，經警在屏東縣內埔鄉○○路138 號前當場查獲，並經其同
    意搜索後，扣得甲基安非他命1 小包（毛重2.6 公克，驗後
    淨重1.735 公克）之事實，有搜索扣押筆錄、扣押物品目錄
    表、扣押物品清單及高雄醫學大學附設中和紀念醫院100 年
    1 月18日所出具之檢驗報告各1 份附卷可考（參見偵查卷第
    59至62、227 、238 頁），益見證人廖文雄於偵查中證述其
    分別於上開時間向被告購買甲基安非他命之證詞，應可採信
    。從而，被告確有於附表一編號8 、9 所示之時間、地點販
    賣第二級毒品甲基安非他命與證人廖文雄之事實，堪可認定
    。
(五)按販賣毒品罪之所謂「意圖」，即犯罪之目的，原則上不以
    發生特定結果為必要，只需有營利之意圖為已足，不以買賤
    賣貴而從中得利為必要，最高法院97年度台上字第2109號判
    決意旨可資參照。次按販賣毒品之所謂販賣行為，須行為人
    主觀上有營利意圖，且客觀上有販入或賣出毒品行為，即足
    構成，至於實際上是否已經獲利，則非所問；必也始終無營
    利之意思，而以原價或低於原價有償讓與他人，方難謂為販
    賣行為，而僅得以轉讓罪論處，最高法院93年度台上字第16
    51號判決要旨可供參照。又販賣甲基安非他命毒品本無一定
    價格，各次買賣之價格，當亦各有差異，隨供需雙方之資力
    、關係之深淺、需求之數量、貨源之充裕與否、販賣者對於
    資金之需求如何即殷切與否，以及政府查緝之態度，進而為
    各種不同之風險評估，而為機動性之調整，是其價格標準，
    自非一成不變，且販賣者從各種「價差」或「量差」或係「
    純度」謀取利潤方式，或有差異，然其所圖利益之非法販賣
    行為目的，則屬相同，並無二致。查被告於本院準備程序中
    自承：伊販賣甲基安非他命若係1,000 元的數量，可以賺取
    約300 、400 元之利潤，500 元的數量，可以賺取約200 元
    之利潤，至於1,500 元的數量，則可以賺取約500 元之利潤
    等語（參見本院卷第28頁背面，第29頁）。末衡以販賣、轉
    讓及持有第二級毒品甲基安非他命均係違法行為，非可公然
    為之，復經政府懸為禁令嚴加取締，苟其無利可圖，當無甘
    冒刑事訴追風險而從事買賣第二級毒品甲基安非他命之理，
    是被告為本案販賣第二級毒品甲基安非他命之犯行，既已從
    中賺取差價作為本案販賣之利潤，業如上述，據上諸端，足
    認渠主觀上有營利意圖，要無疑義。
(六)另補充檢察官未及審酌部分（即附表一各該編號毒品數量部
    分）：被告於本院準備程序中供承：伊所販賣500 元之甲基
    安非他命重量約0.3 至0.4 公克，1,000 元之甲基安非他命
    重量約0.5 至0.6 公克，1,500 元之甲基安非他命重量約1
    公克等語明確（參見本院卷第29頁），本院審酌被告既已坦
    承本案全部犯行，當無就此部分情節特別隱瞞之必要，其所
    供之詞應堪採信，並核與附表一編號10所示被告販賣2,000
    元之甲基安非他命與廖文雄後當場扣得之甲基安非他命1 小
    包（驗後淨重1.735 公克）之換算重量大致相符，益徵被告
    該部分供述當足採信，是該部分事實堪可認定。
(七)此外，並有在被告住、居處及扣得之第二級毒品甲基安非他
    命2 包包（總驗後淨重32.634公克）、電子磅秤1 臺、分裝
    杓1 支、NOKIA 牌行動電話2 支（含門號0000000000號及00
    00000000號SIM 卡各1 枚）等物可憑。是綜上事證參互析之
    ，應認被告自白與事實相符，可以採信。本件事證至為明確
    ，被告犯行堪以認定，應依法論科。
二、論罪部分：
(一)查甲基安非他命屬毒品危害防制條例第2 條第2 項第2 款所
    列之第二級毒品，是核被告胡肇華如附表編號1 至10所為，
    均係犯毒品危害防制條例第4 條第2 項之販賣第二級毒品罪
    。被告持有第二級毒品，復進而販賣，其持有毒品之低度行
    為，為販賣之高度行為所吸收，均不另論罪。被告有如事實
    欄所載前案科刑及執行情形，有臺灣高等法院被告前案紀錄
    表在卷可稽，其於有期徒刑執行完畢後5 年內，故意再犯本
    案有期徒刑以上之販賣第二級毒品共10罪，均為累犯，除該
    罪之法定本刑為無期徒刑部分不得加重外，皆應依刑法第47
    條第1 項之規定加重其刑。
(二)按毒品危害防制條例第17條第2 項規定：「犯第4條至第8條
    之罪於偵查中及審判中均自白者，減輕其刑。」所謂自白，
    乃被告對自己犯罪事實之全部或一部之供述之謂；且其所供
    述者，不必限於構成要件該當事實，亦不以供述全部犯罪事
    實為必要，其僅供出其中一部犯罪事實者，仍屬自白，最高
    法院100 年度台上字第576 號判決意旨可資參照。查被告於
    100 年3 月2 日檢察官訊問時，對於檢察官訊以是否有如附
    表一編號1 所示之販賣甲基安非他命與宋明翰之情事時，答
    稱：「那一次我有賣給他。」嗣並稱：「但是我沒有賺他的
    錢。」各語，其既供承販賣甲基安非他命，堪認已供述該當
    販賣第二級毒品之構成要件事實，難謂並非前開規定之「自
    白」，至於被告另稱「但是我沒有賺他的錢」一語，要僅為
    其對有關犯罪情節之辯述，不能因此謂非自白。是被告於偵
    查中及審判中均自白附表一編號1 、7 所示該2 次販賣第二
    級毒品之犯罪事實（參見偵查卷第176 、231 、233 頁，本
    院卷第28頁背面、第43頁背面、第45頁），均依毒品危害防
    制條例第17條第2 項規定，減輕其刑。
(三)又查販賣第二級毒品罪之法定刑為「處無期徒刑或七年以上
    有期徒刑，得併科新臺幣七百萬元以下罰金」，然同為販賣
    第二級毒品之人，其原因動機不一，犯罪情節未必盡同，或
    有大盤毒梟者，亦有中、小盤之分，甚或僅止於吸毒者友儕
    間為求互通有無之有償轉讓者亦有之，其販賣行為所造成危
    害社會之程度自屬有異，法律科處此類犯罪，所設之法定最
    低本刑卻同為「處無期徒刑或7 年以上有期徒刑，得併科新
    臺幣7 百萬元以下罰金」，不可謂不重。於此情形，倘依其
    情狀處以有期徒刑，即足以懲儆，並可達防衛社會之目的者
    ，自非不可依客觀之犯行與主觀之惡性二者加以考量其情狀
    ，是否有可憫恕之處，適用刑法第59條之規定酌量減輕其刑
    ，期使個案裁判之量刑，能斟酌至當，符合比例原則。本案
    被告藉販賣第二級毒品甲基安非他命圖利，所為罪質及惡性
    固然非輕，惟查，被告販賣第二級毒品甲基安非他命之時間
    尚短，每次販賣之金額非鉅，每次利潤均僅約200 至1,000
    元不等，總所得僅區區現金1 萬1,500 元（扣除附表一編號
    7 邱四貴賒欠之3,000 元），顯見被告獲取之利益有限，又
    無證據足以證明其為大量走私進口或長期販賣毒品之所謂「
    大盤」、「中盤」之販毒者，惡性與犯罪情節核與大毒梟有
    重大差異，如不論其情節輕重，遽處以販賣第二級毒品罪之
    法定本刑無期徒刑或七年以上有期徒刑，誠屬情輕法重，過
    於嚴苛，有傷人民對法律之情感，本院審認被告本案犯罪情
    狀，顯有可憫恕之情，爰就其所犯犯表一編號2 至6 、8 至
    10所示各罪，均依刑法第59條規定，酌量減輕其刑，至附表
    一編號1 、7 所示犯行部分，依毒品危害防制條例第17條第
    2 項減輕其刑後，已無情輕法重之感，即無再依刑法第59條
    予以減輕其刑之必要。而因被告同時具有累犯加重及上開減
    輕事由，應依法先加後減之，至於本案販賣第二級毒品罪之
    法定本刑為無期徒刑部分，因原即未依累犯規定加重，故僅
    依上開條文減輕之。
(四)爰審酌被告有多項前科（前開構成累犯者除外），足見其素
    行不良，其明知毒品戕害身心甚為嚴重，且對我國社會之安
    寧秩序可能產生之危害甚鉅，政府三令五申禁絕毒品交易，
    竟分別多次非法販賣甲基安非他命供他人施用以牟取利益，
    不僅戕害他人身心健康，亦造成社會秩序之潛在危險性，助
    長毒品之流通與氾濫，所為尚屬可議，惟念及被告於犯罪後
    終知坦承犯行，犯後態度良好，尚具悔意，並考量其販賣甲
    基安非他命之次數雖不少，然每次販賣數量及販賣所得利益
    非鉅，兼衡其犯罪之動機、目的、手段、生活狀況及智識程
    度等一切情狀，分別量處如主文所示之刑，並依法定其應執
    行之刑，以資懲儆。
(五)沒收部分：
 1、扣案之甲基安非他命3 包（總驗後淨重34.369公克），經送
    請高雄醫學大學附設中和紀念醫院鑑定結果，均檢出甲基安
    非他命成分，此有該醫院100 年1 月18日出具之檢驗報告2
    紙附卷可稽（參見偵查卷第226 、227 頁），核屬毒品危害
    防制條例第2 條第2 項第2 款之第二級毒品，不問屬於犯人
    與否，均應依同條例第18條第1 項前段規定沒收銷燬之；另
    用以直接盛裝上開甲基安非他命之包裝袋共3 只，係用以包
    裹該甲基安非他命，防其裸露、潮濕並便於攜帶，而與上開
    毒品同時扣案、送請鑑驗，並因其與上開毒品密切接觸而於
    送請鑑驗時，無論以何種方式分離，原送驗包裝袋內均仍會
    有微量毒品成分殘留，此為本院辦理毒品案件所知悉，是上
    開用以直接包覆甲基安非他命之包裝袋共3 只，顯無法與其
    所盛裝之毒品完全析離，亦應依毒品危害防制條例第18條第
    1 項前段規定沒收銷燬之，並參酌最高法院97年台上字第32
    58號判決關於：查獲之剩餘毒品，祇能於最後1 次之販賣毒
    品罪宣告沒收銷燬，不得於各次販賣毒品罪均宣告沒收銷燬
    之意旨，爰於最後一次即附表一編號10所示販賣第二級毒品
    甲基安非他命罪名諭知沒收銷燬之。至於鑑驗耗用之甲基安
    非他命，既因鑑定用罄而已滅失，自無庸宣告沒收銷燬。
 2、按毒品危害防制條例第19條第1 項規定：「犯第4 條至第9
    條、第12條、第13條或第14條第1 項、第2 項之罪者，其犯
    罪所得之財物，均沒收之。」係採義務沒收主義，故其犯罪
    所得之對價，不問其中成本若干，利潤多少，均應全部諭知
    沒收，以貫徹政府查禁煙毒之決心，並符立法本旨，最高法
    院95年度台上字第3133、2916號判決要旨可資參照，然上開
    所稱因犯罪所得之財物，係以實際所得者為限，苟無所得或
    尚未取得者，即無從為沒收、追徵或以財產抵償之諭知，最
    高法院著有96年度台上字第2331號判決意旨可參。經查：
  (1)被告如附表編號1 至6 、8 及9 所示8 次販賣第二級毒品之
    犯罪所得，雖均未經扣案，然該等對價即為被告犯毒品危害
    防制條例第4 條第2 項之罪所得之財物，且均屬被告所有，
    仍應依毒品危害防制條例第19條第1 項之規定於各次販賣第
    二級毒品罪之主文項下宣告沒收，如全部或一部不能沒收時
    ，均以其財產抵償之。另被告如附表一編號10所示該次販賣
    第二級毒品所得2,000 元，業經扣案，為證人廖文雄證述及
    被告供承明確（參見偵查卷第68頁，本院卷第29頁），堪認
    屬實，自應依毒品危害防制條例第19條第1 項之規定於該次
    販賣第二級毒品罪之主文項下宣告沒收。
  (2)至被告所為如附表一編號7 所示該次販賣第二級毒品犯行，
    因邱四貴賒欠未支付對價，業據認定如前，揆諸上揭說明，
    附表一編號7 所示未收取之對價3,000 元自無從為沒收之諭
    知，附此說明。
 3、扣案之NOKIA 牌行動電話2 支（含門號0000000000號SIM 卡
    1 枚），被告於本院準備程序中均供承係其所有，並供購買
    及販賣毒品者聯絡用（參見本院卷第29頁），且有前述行動
    電話之通訊監聽譯文可佐，參以行動電話之服務需以SIM 卡
    為使用介面，各該公司於出租行動電話門號予者消費使用時
    ，即同時提供SIM 卡給消費者做為門號使用之介面，故於各
    該公司接受消費者申辦門號並將該門號開通上線時，各該公
    司即將SIM 卡之所有權移轉於消費者，於退租或拆機時不需
    繳回，故本案前開SIM 卡應屬被告所有甚明。承上，足認扣
    案前開行動電話2 支（含門號0000000000號SIM 卡1 枚）確
    實均係被告所有，並供附表所示各該編號販賣第二級毒品所
    用之物，均應依同條例第19條第1 項規定宣告沒收。至於門
    號0000000000號SIM 卡1 枚，被告於警詢中供稱係真實姓名
    年籍不詳綽號「昆仔」拿給伊使用等語（參見偵查卷第148
    頁背面），足認該門號0000000000號SIM 卡顯非被告所有之
    物，自無從宣告沒收。
 4、又扣案之分裝杓1 支、電子磅秤1 臺，係為被告所有，供犯
    本案販賣第二級毒品所用之物，為被告於本院準備程序中坦
    認不諱（參見本院卷第29頁），均爰依毒品危害防制條例第
    19條第1 項之規定，於渠如附表各該編號所示販賣第二級毒
    品犯罪項下，宣告沒收。
 5、末按沒收係附隨於主刑，必該沒收物品與其所宣告主刑，具
    有關連性，方能諭知沒收，最高法院著有87年度台上字第16
    78號判決意旨可稽。本案自被告住處扣得之1,000 元（另2,
    000 元業經宣告沒收，如上所述），被告雖於本院準備程序
    中供認前開現金係其為附表一編號10之販賣甲基安非他命與
    廖文雄所得（參見本院卷第29頁），然該次被告販賣甲基安
    非他命與廖文雄之價金為2,000 元，業如上所述，且被告於
    警詢中復供稱該次扣得現金中之1,000 元為其所有等語（參
    見偵查卷第148 頁），是被告前開供述容有誤認，無足採信
    ，另卷內亦乏證據證明所扣得之1,000 元與本案販賣毒品之
    犯罪事實有所關聯，爰不併予宣告沒收。另在被告所使用之
    車牌號碼ZYQ-778 號機車扣得之夾鍊袋2 包及現金1,606 元
    ，雖係被告所有之物，業據被告供承在卷（參見偵查卷第14
    8 頁），然均乏證據證明與本件販賣毒品之犯罪有直接關涉
    ，自亦均不予宣告沒收，併此指明。
據上論斷，應依刑事訴訟法第299 條第1 項前段，毒品危害防制
條例第4 條第2 項、第17條第2 項、第18條第1 項前段、第19條
第1 項，刑法第11條、第47條第1 項、第59條、第51條第5 款，
判決如主文。
本案經檢察官陳立興到庭執行職務。
中    華    民    國   100    年    6     月    16    日
                  刑事第五庭  審判長法  官  林家聖
                                    法  官  黃柏霖
                                    法  官  謝濰仲
以上正本證明與原本無異。
如不服本判決應於收受判決後10日內向本院提出上訴書狀，並應
敘述具體理由；其未敘述上訴理由者，應於上訴期間屆滿後20日
內向本院補提理由書（均須按他造當事人之人數附繕本）「切勿
逕送上級法院」。
中    華    民    國   100    年    6     月    16    日
                                    書記官  陳佳君
附錄本案論罪科刑法條全文：
毒品危害防制條例第4條第2項
製造、運輸、販賣第二級毒品者，處無期徒刑或7 年以上有期徒
刑，得併科新臺幣1 千萬元以下罰金。
附表一：
┌──┬───┬───┬────┬────┬─────────────┬────┐
│編號│購毒者│聯絡交│交易地點│毒品種類│交易方式                  │所犯法條│
│    │      │易時間│        │、金額及│                          │        │
│    │      │      │        │數量    │                          │        │
├──┼───┼───┼────┼────┼─────────────┼────┤
│ 1  │宋明翰│99年9 │屏東縣內│甲基安非│宋明翰於左列時間、地點向胡│毒品危害│
│    │      │月17日│埔鄉之電│他命約0.│肇華以5,000 元之價格購入數│防制條例│
│    │      │晚間7 │力公司前│5 至0.6 │量不詳之甲基安非他命，因試│第4 條第│
│    │      │、8 時│        │公克、1,│用後認品質不佳，遂於翌日（│2項     │
│    │      │許    │        │000元   │即9 月18日）以其持用門號09│        │
│    │      │      │        │        │00000000號行動電話與胡肇華│        │
│    │      │      │        │        │所持用門號0000000000號行動│        │
│    │      │      │        │        │電話聯絡退還甲基安非他命事│        │
│    │      │      │        │        │宜，再於9 月19、20日某時，│        │
│    │      │      │        │        │在屏東縣內埔鄉○○路138 號│        │
│    │      │      │        │        │，由宋明翰退還試用剩餘之甲│        │
│    │      │      │        │        │基安非他命與胡肇華，胡肇華│        │
│    │      │      │        │        │則退還4,000 元與宋明翰，而│        │
│    │      │      │        │        │完成1,000 元代價之甲基安非│        │
│    │      │      │        │        │他命交易。                │        │
├──┼───┼───┼────┼────┼─────────────┼────┤
│ 2  │劉敏忠│99年10│屏東縣內│甲基安非│劉敏忠於左列時間以其持用門│毒品危害│
│    │      │月9 日│埔鄉美和│他命1 小│號0000000000號行動電話與胡│防制條例│
│    │      │晚間8 │村萊爾富│包（約0.│肇華所持用門號0000000000號│第4 條第│
│    │      │時28分│便利商店│5-0.6公 │行動電話聯絡購買甲基安非他│2 項    │
│    │      │許    │前      │克）、1,│命事宜，並於聯絡後稍晚，在│        │
│    │      │      │        │000元   │左揭地點，由胡肇華交付左開│        │
│    │      │      │        │        │數量之甲基安非他命，而完成│        │
│    │      │      │        │        │交易。                    │        │
├──┼───┼───┼────┼────┼─────────────┼────┤
│ 3  │同上  │99年11│屏東縣內│甲基安非│劉敏忠於左列時間以其持用上│毒品危害│
│    │      │月6 日│埔鄉陽濟│他命1 小│揭行動電話與胡肇華所持用前│防制條例│
│    │      │下午3 │路138 號│包（約0.│開行動電話聯絡購買甲基安非│第4 條第│
│    │      │時6 分│麵攤旁之│3 至0.4 │他命事宜，並於聯絡後稍晚，│2 項    │
│    │      │許    │榕樹下  │公克）、│在左揭地點，由胡肇華交付左│        │
│    │      │      │        │500元   │開數量之甲基安非他命，而完│        │
│    │      │      │        │        │成交易。                  │        │
├──┼───┼───┼────┼────┼─────────────┼────┤
│ 4  │邱四貴│99年10│屏東縣內│甲基安非│邱四貴於左列時間以其持用門│毒品危害│
│    │      │月4 日│埔鄉某菜│他命1 小│號0000000000號行動電話與胡│防制條例│
│    │      │12時55│市場邱四│包（約1 │肇華所持用門號0000000000號│第4 條第│
│    │      │分許  │貴所經營│公克）、│行動電話聯絡購買甲基安非他│2 項    │
│    │      │      │之菜攤前│1,500元 │命事宜，並於聯絡後稍晚，在│        │
│    │      │      │        │        │左揭地點，由胡肇華交付左開│        │
│    │      │      │        │        │數量之甲基安非他命，而完成│        │
│    │      │      │        │        │交易。                    │        │
├──┼───┼───┼────┼────┼─────────────┼────┤
│ 5  │同上  │99年10│同上    │同上    │邱四貴於左列時間以其持用上│毒品危害│
│    │      │月14日│        │        │開行動電話與胡肇華所持用前│防制條例│
│    │      │12時36│        │        │揭行動電話聯絡購買甲基安非│第4 條第│
│    │      │分許  │        │        │他命事宜，並於聯絡後稍晚，│2 項    │
│    │      │      │        │        │在左揭地點，由胡肇華交付左│        │
│    │      │      │        │        │開數量之甲基安非他命，而完│        │
│    │      │      │        │        │成交易。                  │        │
│    │      │      │        │        │                          │        │
├──┼───┼───┼────┼────┼─────────────┼────┤
│ 6  │同上  │99年10│屏東縣內│同上    │邱四貴於左列時間以其持用前│毒品危害│
│    │      │月24日│埔鄉之電│        │開行動電話與胡肇華所持用上│防制條例│
│    │      │晚間10│力公司前│        │揭行動電話聯絡購買甲基安非│第4 條第│
│    │      │時19分│        │        │他命事宜，並於聯絡後稍晚，│2 項    │
│    │      │許    │        │        │在左揭地點，由胡肇華交付左│        │
│    │      │      │        │        │開數量之甲基安非他命，而完│        │
│    │      │      │        │        │成交易。                  │        │
├──┼───┼───┼────┼────┼─────────────┼────┤
│ 7  │同上  │99年11│屏東縣內│甲基安非│邱四貴於左列時間以其持用上│毒品危害│
│    │      │月15日│埔鄉新時│他命1 小│揭行動電話與胡肇華所持用前│防制條例│
│    │      │下午4 │代KTV   │包（約2 │開行動電話聯絡購買甲基安非│第4 條第│
│    │      │時36分│        │公克）、│他命事宜，並於聯絡後稍晚，│2 項    │
│    │      │許    │        │3,000元 │在左揭地點，由胡肇華交付左│        │
│    │      │      │        │        │開數量之甲基安非他命，而完│        │
│    │      │      │        │        │成交易，然所約定之左開價金│        │
│    │      │      │        │        │，因邱四貴賒欠而尚未取得。│        │
├──┼───┼───┼────┼────┼─────────────┼────┤
│ 8  │同上  │99年11│屏東縣內│甲基安非│邱四貴於左列時間以其持用前│毒品危害│
│    │      │月29日│埔鄉新時│他命1 小│揭行動電話與胡肇華所持用上│防制條例│
│    │      │12時11│代KTV 附│包（約1 │開行動電話聯絡購買甲基安非│第4 條第│
│    │      │分許  │近之電信│公克）、│他命事宜，並於聯絡後稍晚，│2 項    │
│    │      │      │公司    │1,500元 │在左揭地點，由胡肇華交付左│        │
│    │      │      │        │        │開數量之甲基安非他命，而完│        │
│    │      │      │        │        │成交易。                  │        │
│    │      │      │        │        │                          │        │
├──┼───┼───┼────┼────┼─────────────┼────┤
│ 9  │廖文雄│99年12│胡肇華位│甲基安非│廖文雄於左列時間以其持用門│毒品危害│
│    │      │月23日│於屏東縣│他命1 小│號0000000000號行動電話與胡│防制條例│
│    │      │10時9 │內埔鄉陽│包（約0.│肇華所持用門號0000000000號│第4 條第│
│    │      │分許  │濟路138 │5 至0.6 │行動電話聯絡購買甲基安非他│2 項    │
│    │      │      │號住處附│公克）、│命事宜，並於聯絡後稍晚，在│        │
│    │      │      │近某媽祖│1,000元 │左揭地點，由胡肇華交付左開│        │
│    │      │      │廟前    │        │數量之甲基安非他命，而完成│        │
│    │      │      │        │        │交易。                    │        │
├──┼───┼───┼────┼────┼─────────────┼────┤
│ 10 │同上  │100 年│同上    │甲基安非│廖文雄於左列時間以其持用上│毒品危害│
│    │      │1 月5 │        │他命1 小│揭行動電話與胡肇華所持用前│防制條例│
│    │      │日晚間│        │包（毛重│開行動電話聯絡購買甲基安非│第4 條第│
│    │      │6 時19│        │2.6 公，│他命事宜，並於聯絡後稍晚，│2 項    │
│    │      │分許  │        │淨重1.73│在左揭地點，由胡肇華交付左│        │
│    │      │      │        │5 公克）│揭地點，由胡肇華交付左開數│        │
│    │      │      │        │、2,000 │量之甲基安非他命，而完成交│        │
│    │      │      │        │元      │易。                      │        │
│    │      │      │        │        │                          │        │
└──┴───┴───┴────┴────┴─────────────┴────┘
附表二：
┌──┬──────┬────────────────┐
│編號│犯 罪 事 實 │   宣          告          刑   │
├──┼──────┼────────────────┤
│ 1  │附表一編號1 │胡肇華販賣第二級毒品，累犯，處有│
│    │所載        │期徒刑年捌月，扣案之電子磅秤壹│
│    │            │臺、分裝杓壹支、NOKIA 牌行動電話│
│    │            │壹支（含門號0000000000號SIM 卡壹│
│    │            │枚）均沒收；未扣案之販賣第二級毒│
│    │            │品所得新臺幣壹仟元沒收，如全部或│
│    │            │一部不能沒收時，以其財產抵償之。│
├──┼──────┼────────────────┤
│ 2  │附表一編號1 │胡肇華販賣第二級毒品，累犯，處有│
│    │所載2       │期徒刑年捌月，扣案之電子磅秤壹│
│    │            │臺、分裝杓壹支、NOKIA 牌行動電話│
│    │            │壹支（含門號0000000000號SIM 卡壹│
│    │            │枚）均沒收；未扣案之販賣第二級毒│
│    │            │品所得新臺幣壹仟元沒收，如全部或│
│    │            │一部不能沒收時，以其財產抵償之。│
├──┼──────┼────────────────┤
│ 3  │附表一編號3 │胡肇華販賣第二級毒品，累犯，處有│
│    │所載        │期徒刑年柒月，扣案之電子磅秤壹│
│    │            │臺、分裝杓壹支、NOKIA 牌行動電話│
│    │            │壹支（含門號0000000000號SIM 卡壹│
│    │            │枚）均沒收；未扣案之販賣第二級毒│
│    │            │品所得新臺幣伍佰元沒收，如全部或│
│    │            │一部不能沒收時，以其財產抵償之。│
├──┼──────┼────────────────┤
│ 4  │附表一編號4 │胡肇華販賣第二級毒品，累犯，處有│
│    │所載        │期徒刑年玖月，扣案之電子磅秤壹│
│    │            │臺、分裝杓壹支、NOKIA 牌行動電話│
│    │            │壹支（不含0000000000號SIM 卡壹枚│
│    │            │）均沒收；未扣案之販賣第二級毒品│
│    │            │所得新臺幣壹仟伍佰元沒收，如全部│
│    │            │或一部不能沒收時，以其財產抵償之│
│    │            │。                              │
├──┼──────┼────────────────┤
│ 5  │附表一編號5 │胡肇華販賣第二級毒品，累犯，處有│
│    │所載        │期徒刑年玖月，扣案之電子磅秤壹│
│    │            │臺、分裝杓壹支、NOKIA 牌行動電話│
│    │            │壹支（不含0000000000號SIM 卡壹枚│
│    │            │）均沒收；未扣案之販賣第二級毒品│
│    │            │所得新臺幣壹仟伍佰元沒收，如全部│
│    │            │或一部不能沒收時，以其財產抵償之│
│    │            │。                              │
├──┼──────┼────────────────┤
│ 6  │附表一編號6 │胡肇華販賣第二級毒品，累犯，處有│
│    │所載        │期徒刑年玖月，扣案之電子磅秤壹│
│    │            │臺、分裝杓壹支、NOKIA 牌行動電話│
│    │            │壹支（不含0000000000號SIM 卡壹枚│
│    │            │）均沒收；未扣案之販賣第二級毒品│
│    │            │所得新臺幣壹仟伍佰元沒收，如全部│
│    │            │或一部不能沒收時，以其財產抵償之│
│    │            │。                              │
├──┼──────┼────────────────┤
│ 7  │附表一編號7 │胡肇華販賣第二級毒品，累犯，處有│
│    │所載        │期徒刑年拾壹月，扣案之電子磅秤│
│    │            │壹臺、分裝杓壹支、NOKIA 牌行動電│
│    │            │話壹支（不含0000000000號SIM 卡壹│
│    │            │枚）均沒收。                    │
├──┼──────┼────────────────┤
│ 8  │附表一編號8 │胡肇華販賣第二級毒品，累犯，處有│
│    │所載        │期徒刑年玖月，扣案之電子磅秤壹│
│    │            │臺、分裝杓壹支、NOKIA 牌行動電話│
│    │            │壹支（不含0000000000號SIM 卡壹枚│
│    │            │）均沒收；未扣案之販賣第二級毒品│
│    │            │所得新臺幣壹仟伍佰元沒收，如全部│
│    │            │或一部不能沒收時，以其財產抵償之│
│    │            │。                              │
├──┼──────┼────────────────┤
│ 9  │附表一編號9 │胡肇華販賣第二級毒品，累犯，處有│
│    │所載        │期徒刑年捌月，扣案之電子磅秤壹│
│    │            │臺、分裝杓壹支、NOKIA 牌行動電話│
│    │            │壹支（不含0000000000號SIM 卡壹枚│
│    │            │）均沒收；未扣案之販賣第二級毒品│
│    │            │所得新臺幣壹仟元沒收，如全部或一│
│    │            │部不能沒收時，以其財產抵償之。  │
├──┼──────┼────────────────┤
│ 10 │附表一編號10│胡肇華販賣第二級毒品，累犯，處有│
│    │所載        │期徒刑年拾月，扣案之第二級毒品│
│    │            │甲基安非他命包（總驗後淨重拾│
│    │            │肆點陸玖公克，含包裝袋只）均│
│    │            │沒收銷燬之，扣案之電子磅秤壹臺、│
│    │            │分裝杓壹支、NOKIA 牌行動電話壹支│
│    │            │（不含0000000000號SIM 卡壹枚）及│
│    │            │販賣第二級毒品所得新臺幣貳仟元，│
│    │            │均沒收。                        │
└──┴──────┴────────────────┘
附表三：
┌──┬──────────┬───────────────┐
│編號│ 犯   罪   事   實  │通訊監察譯文內容（A 為被告，B │
│    │                    │為購毒者）                    │
├──┼──────────┼───────────────┤
│ 1  │附表一編號1部分     │(1)短訊：同學我剛問了太髒上面不│
│    │                    │        要，要是便宜一點就好。│
│    │                    │(2)A ：不要一直傳簡訊給我這隻，│
│    │                    │      我另一隻不打！你一直打這│
│    │                    │      隻幹麻？                │
│    │                    │  B：喔！                     │
│    │                    │  A：你現在是怎樣阿？         │
│    │                    │  B：很髒阿！                 │
│    │                    │  A ：一樣是可以啦，只有看起來│
│    │                    │      不好看而已！            │
│    │                    │  B ：我剛跟他講了，因為不是我│
│    │                    │      要的，不然我怎麼會跟你反│
│    │                    │      應這種東西呢！          │
│    │                    │  A：不要就還我就好了！       │
│    │                    │  B：好！                     │
│    │                    │(3)A ：你拿五千給我，你不要的話│
│    │                    │      就看你用多少扣多少就好了│
│    │                    │      ！                      │
│    │                    │  B ：沒阿！因為我本身有我摻回│
│    │                    │      去了！好啦！            │
│    │                    │  A：好阿！五千嗎？           │
│    │                    │  B：嗯！                     │
├──┼──────────┼───────────────┤
│ 2  │附表一編號2部分     │B：在家嗎？                   │
│    │                    │A：你在那阿？                 │
│    │                    │B：我在（模糊）               │
│    │                    │A：「要拿多少錢還我」？       │
│    │                    │B：要先還你「一千」：         │
│    │                    │A：喔！你今天回去家裹了嗎？   │
│    │                    │B：在吃麵！                   │
│    │                    │A：你吃飽了嗎？               │
│    │                    │B：對「吃飽了！               │
│    │                    │A：我在「美和村I ！           │
│    │                    │B：「美和村」那？             │
│    │                    │A：「萊爾富」那好了！         │
│    │                    │B：好。我現在過去！！         │
├──┼──────────┼───────────────┤
│ 3  │附表一編號3部分     │B：在那？                     │
│    │                    │A：來榕樹下阿！               │
│    │                    │B：喔！                       │
│    │                    │A：多少到？                   │
│    │                    │B：我在家，我等會就過去了！   │
│    │                    │A：你在內埔喔？               │
│    │                    │B：嗯！我等會就過去！         │
├──┼──────────┼───────────────┤
│ 4  │附表一編號4部分     │B ：啊你現在要來「停車場」或「│
│    │                    │    電信局」那裡？            │
│    │                    │A：你現在人在那裡？           │
│    │                    │B：我現在要去「放車」！       │
│    │                    │A：要放在那裡？               │
│    │                    │B：那個我的位置那裡啊！       │
│    │                    │A：你說做生意那裡哦？         │
│    │                    │B：嗯！                       │
│    │                    │A ：好啦，「我現在過去做生意那│
│    │                    │    裡」。                    │
│    │                    │B：好，我過去那裡等你。       │
├──┼──────────┼───────────────┤
│ 5  │附表一編號5部分     │A：我在「內埔」阿！你現在還在 │
│    │                    │   邊玩嗎？                   │
│    │                    │B ：我現在要去「市場」把車停好│
│    │                    │    。                        │
│    │                    │A：喔！不然在「市場」那邊我等 │
│    │                    │   過去！                     │
│    │                    │B：嗯！你等一下過來「市場」， │
│    │                    │   「一半」就好了。           │
│    │                    │A：「一樣」嗎？               │
│    │                    │B：「一半」就好了?            │
│    │                    │A：「一樣的一半 ？            │
│    │                    │B：嗯：「一樣的一半」！       │
│    │                    │A：好啦！                     │
├──┼──────────┼───────────────┤
│ 6  │附表一編號6部分     │(1)B ：「你帶一罐一千五的酒帶出│
│    │                    │      來給我」。              │
│    │                    │  A：你要喝那麼貴的喔？       │
│    │                    │  B ：對阿！那你要在那邊等都可│
│    │                    │      以！我現在開車出來！    │
│    │                    │  A：好！我等一下打給你！     │
│    │                    │  B：？                       │
│    │                    │  A：我等會過10分鐘打給你！   │
│    │                    │  B ：哪我先開去那邊等你電話比│
│    │                    │      較方便？                │
│    │                    │  A ：都可以！「你先在外面繞就│
│    │                    │      好了」！我會再打給你！  │
│    │                    │  B：好！                     │
│    │                    │(2)A：「電力公司」那邊，一樣那│
│    │                    │      邊！                    │
│    │                    │  B：「電力公司」那邊！      │
│    │                    │(3)B：在這邊等很久了！「老地方│
│    │                    │      」這邊！                │
│    │                    │  A：電話中！                │
├──┼──────────┼───────────────┤
│ 7  │附表一編號7部分     │(1)B：「阿華」喔！             │
│    │                    │  A ：是怎樣？打台子打到賺錢生│
│    │                    │      意都不用做了喔！        │
│    │                    │  B：就是輸到了才沒做！       │
│    │                    │  A：拜託！別玩了！           │
│    │                    │  B：那個…有方便嗎？         │
│    │                    │  A：你說阿！                 │
│    │                    │  B ：你拿「3 」過來…「一個禮│
│    │                    │      拜後再給你」！          │
│    │                    │  A：你人在那阿？             │
│    │                    │  B：「新時代」阿！           │
│    │                    │  A：吼！你都在那邊幹麻？     │
│    │                    │  B：在那邊戰阿！             │
│    │                    │  A：我到了打電話給你！       │
│    │                    │  B：好！你到了打給我！       │
│    │                    │(2)B：「你的量切有夠」嗎？     │
│    │                    │ A：有！                     │
│    │                    │ B：「怎麼一點點」？         │
│    │                    │ A：對啦！                   │
│    │                    │  B：好啦！                   │
├──┼──────────┼───────────────┤
│ 8  │附表一編號8部分     │(1)B：「阿華」！我「鬍鬚仔」！ │
│    │                    │  A：你在那阿？               │
│    │                    │  B ：我在家！我等會要去繳「電│
│    │                    │      話費」！                │
│    │                    │  A：你到打給我！             │
│    │                    │  B：你…ㄝ…                 │
│    │                    │  A ：我知道！「我們見面再說好│
│    │                    │      嗎」？                  │
│    │                    │  B：好！                     │
│    │                    │  A：你什麼時候會到！         │
│    │                    │  B：我等會就到，最晚10分鐘！ │
│    │                    │  A：好！                     │
│    │                    │(2)B ：我在「電話公司」的前面這│
│    │                    │      邊！                    │
│    │                    │  A ：好！                    │
├──┼──────────┼───────────────┤
│ 9  │附表一編號9部分     │B：朋友！老地方！             │
│    │                    │A：我在這邊，自己過來阿！     │
├──┼──────────┼───────────────┤
│ 10 │附表一編號10部分    │(1)B：老地方見面！             │
│    │                    │ A ：我在忙！等一下我打給你好│
│    │                    │      嗎？                   │
│    │                    │  B：那我洗澡洗一洗！         │
│    │                    │(2)A：好！                     │
│    │                    │A：你過來好嗎？             │
│    │                    │  B：好                       │
└──┴──────────┴───────────────┘